臺灣新竹地方法院民事裁定
111年度聲字第53號
聲  請  人  李卓軒  
相  對  人  周宜儒  
上列當事人間停止強制執行事件，本院裁定如下：
    主  文
聲請駁回。
      理  由
一、按強制執行程序開始後，除法律另有規定外，不停止執行。
    有回復原狀之聲請，或提起再審或異議之訴，或對於和解為
    繼續審判之請求，或提起宣告調解無效之訴、撤銷調解之訴
    ，或對於許可強制執行之裁定提起抗告時，法院因必要情形
    或依聲請定相當並確實之擔保，得為停止強制執行之裁定，
    強制執行法第18條第1項、第2項規定甚明。準此，強制執行
    程序開始後，原則上不停止執行，但法律另有規定時不在此
    限，而強制執行法第18條第1項所稱法律另有規定之情形，
    係指同條第2項之情事及公司法、破產法所規定有關執行障
    礙之事由等情事而言，提起上訴並不包括在內。次按假執行
    程序亦屬強制執行程序，於假執行程序實施中，除被告得根
    據法院依聲請或依職權所為免為假執行之宣告預供擔保或將
    請求標的物提存以避免被強制執行外，殊無依強制執行法第
    18條第2項規定聲請裁定停止強制執行之餘地（最高法院93
    年度台抗字第95號裁判意旨參照）。是以，聲請人若聲請停
    止執行，需先陳明有前揭停止執行之法律規定，或聲請人已
    提起強制執行法第18條第2項所規定之聲請、訴訟、請求或
    抗告，始符合停止執行之要件；必先符合停止執行之要件後
    ，法院始須進一步審酌有無停止執行之必要性及審酌相當之
    擔保金。
二、本件聲請意旨略以：相對人執鈞院110年度竹小字第744號判
    判決為執行名義，聲請實施假執行，經本院以111年度司執
    字第9617號（下稱系爭執行事件）受理在案；但系爭執行事
    件查封之財產一旦拍賣，勢難回復原狀。為此，聲請人願供
    擔保，請准許系爭執行事件於系爭判決確定前停止執行等語
    。
三、經查，相對人以本院110年度竹小字第744 號小額民事判決
    為執行名義，向本院民事執行處聲請為假執行之強制執行程
    序，經本院民事執行處111 年度司執字第9617號返還押租金
    強制執行事件受理等情，業據本院職權調閱111 年度司執字
    第9617號卷證核閱屬實，又聲請人固對110年度竹小字第744
    號判決提起上訴，並經本院111年度小上字第18號事件繫屬
    中，然提起上訴非屬強制執行法第18條第2項所定得聲請停
    止強制執行之事由，聲請人倘對本院110年度竹小字第744  
    號小額民事判決關於假執行部分有所爭執，應就該部分提起
    上訴，請求上訴審法院廢棄該假執行之判決，或聲請宣告預
    供擔保而免為假執行，並依民事訴訟法第436 條之32第2 項
    準用同法第455 條規定，請求上訴審法院就關於假執行之上
    訴，先為辯論及裁判，以為救濟。是以，聲請人主張停止執
    行之理由，與強制執行法第18條第2 項所定停止執行之要件
    不符，非屬得裁定停止強制執行之事由，不應准許，應予駁
    回。
四、爰依法裁定如主文。
中　　華　　民　　國　　111 　年　　4 　　月　　8 　　日
                  民事第一庭  審判長  法　官  林南薰
　　　　　　　　　                  　法　官  林麗玉
                                      法　官  張詠晶
以上正本係照原本作成。
如對本裁定抗告須於裁定送達後10日內向本院提出抗告狀，並繳
納抗告費新臺幣1,000 元。
中　　華　　民　　國　　111 　年　　4 　　月　　8 　　日
                                      書記官   蔡美如